臺灣新北地方法院板橋簡易庭小額民事判決
　　　　　　　　　　　　　　　　　 110年度板小字第1740號
原　　　告　兆豐產物保險股份有限公司
法定代理人　梁正德
訴訟代理人　彭政順
複　代理人　林宣誼
被　　　告　王皆新
上列當事人間請求侵權行為損害賠償事件，本院於中華民國110
年10月4日言詞辯論終結，判決如下：
    主      文
被告應給付原告新臺幣肆萬壹仟伍佰貳拾壹元，及自民國一一○
年五月七日起至清償日止，按週年利率百分之五計算之利息。
原告其餘之訴駁回。
訴訟費用新臺幣壹仟元，其中新臺幣柒佰壹拾元由被告負擔，餘
由原告負擔。
本判決第一項得假執行。
    事實及理由
一、原告主張：被告於民國 109年11月24日10時59分許，駕駛車
    牌號碼 000-0000號自用小客車（下稱A車），行經新北市○
    ○區○○路1段186號時，因變換車道時，未讓直行車先行之
    過失，不慎碰撞原告所承保，訴外人生豐交通有限公司所有
    ，並由訴外人王廷弼駕駛之車牌號碼 000-000號之營業用小
    客車（下稱系爭車輛）而肇事（下稱系爭事故），致系爭車
    輛車體受損（下稱系爭損害），而生修復費用新臺幣（下同
    ）58,440元（工資34,900元、零件23,540元），原告依侵權
    行為、保險代位之法律關係請求被告給付上揭修復費用等語
    。並聲明：被告應給付原告58,440元及自起訴狀繕本送達翌
    日起至清償日止，按週年利率5％計算之利息。
二、被告則以：初判表是車輛停下來之最終位置，但車輛尚未擦
    撞之前，是系爭車輛一直追逐A車，否認本件有肇事責任等
    語置辯。並聲明：原告之訴駁回。
三、得心證之理由：
    本件原告主張因被告駕駛A車因變換車道時，未讓直行車先
    行致生系爭事故，而生系爭損害，為被告否認，並就原告之
    請求，則以前揭情詞置辯，是本件應審究之事項厥為：㈠、
    被告是否應負擔侵權行為損害賠償責任？㈡、被告應給付之
    損害賠償額為若干？茲析述如后：
㈠、被告是否應負擔侵權行為損害賠償責任？
  ⒈按因故意或過失，不法侵害他人之權利者，負損害賠償責任
    ；汽車、機車或其他非依軌道行駛之動力車輛，在使用中加
    損害於他人者，駕駛人應賠償因此所生之損害，民法第 184
    條第1項前段及同法第 191條之1定有明文。次按汽車在同向
    二車道以上之道路，除應依標誌或標線之指示行駛外，變換
    車道時，應讓直行車先行，並注意安全距離，道路交通安全
    規則第98條第1項第6款載有明文。
  ⒉原告主張被告於上揭時地駕駛 A車因未讓直行車先行致生系
    爭事故而生系爭損害等節，業據原告提新北市○○○○○道
    路交通事故初步分析研判表（見本院卷第25頁）及新北市政
    府警察局海山分局110年4月12日新北警海交字第1103927274
    號函暨所附道路交通事故現場圖、道路交通事故調查報告表
    (一)、(二)、A3類道路交通事故調查紀錄表及現場照片等件
    （見本院卷第43至63頁）在卷可稽，足認被告於上揭時地，
    駕駛A車，因變換車道時，未讓直行車先行，不慎撞擊訴外
    人王廷弼所駕駛之系爭車輛，致系爭車輛登記車主訴外人生
    豐交通有限公司受有系爭損害，自有過失，且其駕車之過失
    行為，與系爭損害間具有相當因果關係，自堪信原告之主張
    為真實；至被告空言辯稱是原告保戶車輛一直要追逐伊，否
    認有肇事責任云云，然未提出相關事證以佐，核與前揭客觀
    事證有悖，洵非可採。
㈡、被告應給付之損害賠償額為若干？
    按負損害賠償責任者，除法律有規定或契約另有訂定外，應
    回復他方損害發生前之原狀；損害賠償，除法律另有規定或
    契約另有訂定外，應以填補債權人所受損害及所失利益為限
    ，民法第213條第1項、第216條第1項亦有明文。復按不法毀
    損他人之物者，應向被害人賠償其物因毀損所減少之價額，
    為民法第 196條所明定。所謂其物因毀損所減少之價額，非
    不得以修復費用為估定之標準，且應以必要者為限。查系爭
    車輛因系爭事故支出修復費用共計58,440元（工資34,900元
    、零件 23,540元）等情，有發票2份在卷可稽（見本院卷第
    29頁）。然系爭車輛之修復既以新零件更換被毀損之舊零件
    ，則原告以估價單所示之修復費用作為損害賠償之依據，自
    應將零件折舊部分予以扣除。依行政院所頒固定資產耐用年
    數表及固定資產折舊率之規定，系爭車輛之耐用年數為4年
    ，依定率遞減法每年折舊1000分之438，另依營利事業所得
    稅查核準則第95條第6項規定「固定資產提列折舊採用定率
    遞減法者，以1年為計算單位，其使用期間未滿1年者，按實
    際使用之月數相當於全年之比例計算之，不滿1月者，以1月
    計」，系爭車輛於107年9月出廠，有行車執照可稽（見本院
    卷第19頁），迄本件車禍發生時即 109年11月24日，已使用
    2年3月，則零件扣除折舊後之修復費用估定為 6,621元（詳
    如附表之計算式），加計工資34,900元，必要之修復費用應
    為41,521元（計算式為：6,621元＋34,900元＝41,521元）
    ，是原告依侵權行為、保險代位之法律關係請求系爭車輛之
    必要修復費用為41,521元，核屬有據；至原告逾此範圍之請
    求，則屬無據。
四、末按給付無確定期限者，債務人於債權人得請求給付時，經
    其催告而未為給付，自受催告時起，負遲延責任。其經債權
    人起訴而送達訴狀，或依督促程序送達支付命令，或為其他
    相類之行為者，與催告有同一之效力；遲延之債務，以支付
    金錢為標的者，債權人得請求依法定利率計算之遲延利息；
    應付利息之債務，其利率未經約定，亦無法律可據者，週年
    利率為5％，民法第229條第2項、第233條第1項前段及第203
    條分別定有明文。查原告所提民事起訴狀繕本於110年4月26
    日寄存於被告戶籍地之警察機關，有本院送達證書可稽（見
    本院卷第67頁），依民法第138條第2項，於同年5月6日生送
    達之效力，原告自得請求被告給付自該狀送達翌日即110年5
    月7日起至清償日止，按週年利率5％計算之利息。
五、綜上所述，原告依侵權行為、保險代位之法律關係，請求被
    告給付41,521元，及自起訴狀繕本送達翌日即110年 5月7日
    起至清償日止，按法定利率即週年利率 5％計算之利息，為
    有理由，應予准許；至原告逾此範圍之請求，為無理由，應
    予駁回。
六、本件原告勝訴部分，係就民事訴訟法第436條之8訴訟適用小
    額程序所為被告敗訴之判決，爰依同法第436條之20規定，
    職權宣告假執行。
七、訴訟費用負擔之依據：民事訴訟法第79條。本件訴訟費用額
    ，依後附計算書確定如主文所示金額。
中    華    民    國   110    年    10    月    15    日
                  臺灣新北地方法院板橋簡易庭
                              法  官  吳孟竹
計   算   書
項        目        金   額（新臺幣）        備     註
第一審裁判費            1,000元
合        計            1,000元           其中710元由被
                                          告負擔，餘由原
                                          告負擔。
以上為正本係照原本作成。
對於本件判決如有不服，應於收受送達後20日內向本院提出上訴
書狀，上訴於本院合議庭，並按他造當事人之人數附具繕本。當
事人之上訴，非以判決違背法令為理由不得為之，上訴狀應記載
上訴理由，表明下列各款事項：
（一）原判決所違背之法令及其具體內容。
（二）依訴訟資料可認為原判決有違背法令之具體事實。
如未於上訴後20日內補提合法上訴理由書，法院得逕以裁定駁回
上訴。
中    華    民    國   110    年    10    月    15    日
                      書記官  呂亞馨
附表
-----
折舊時間           金額
第1年折舊值        23,540×0.438=10,311
第1年折舊後價值    23,540-10,311=13,229
第2年折舊值        13,229×0.438=5,794
第2年折舊後價值    13,229-5,794=7,435
第3年折舊值        7,435×0.438×(3/12)=814
第3年折舊後價值    7,435-814=6,621